【裁判字號】    92,交易,87
【裁判日期】    920709
【裁判案由】    過失致死等
【裁判全文】
臺灣桃園地方法院刑事判決                          九十二年度交易字第八七號
    公  訴  人  臺灣桃園地方法院檢察署檢察官
    被      告  乙○○
右列被告因過失致死案件，經檢察官提起公訴（九十一年度偵字第一五０一五號），
本院判決如左：
    主  文
乙○○因過失致人於死，處有期徒刑陸月，如易科罰金，以佰元折算壹日。
    事  實
一、乙○○於民國九十一年六月一日下午八時四十分許，駕駛車牌號碼六Ｄ—一七一
    七號自用小客車，沿省道台一甲線，由臺北往桃園方向行駛，於同日下午十時四
    十分許，行經台一甲線十七點五公里處（在桃園縣龜山鄉境內）時，本應注意行
    車速度應依標誌或標線之規定，且行經彎道時應減速慢行，作隨時停車之準備，
    另汽車駕駛人於汽車行駛時，應注意車前狀況，隨時採取必要之安全措施，而依
    當時天候晴、光線夜間有照明、路面乾燥、無缺陷、無障礙物、該路段為彎道致
    視距不良等一切情形，而依當時情形，其並無不能注意之情事，竟疏未注意及此
    ，而貿然以時速八十公里以上之速度（該路段速限五十公里），超速行駛於上開
    彎道路段，致因車速過快而失控衝向對向車道，車輛打滑以一百八十度旋轉後，
    往對向車道旁之護欄方向衝撞，適遇楊佳都騎乘車牌號碼ＬＤ七—五五一號重型
    機車，搭載甲○○，沿台一甲線由桃園往新莊方向駛至前開彎道處，突見乙○○
    所駕之車輛失控衝撞而來，已閃避不及，旋遭乙○○車輛之右後方車門處猛烈撞
    擊，楊佳都與甲○○二人，皆與機車一同彈出護欄外，摔落至路旁之山谷。嗣因
    甲○○自行打電話求援，警方及搜救人員獲報後前往現場處理，將楊家都、甲○
    ○二人自山谷下救起，楊佳都經送醫急救後，仍因頭部外傷致顱內出血，延至同
    日下午十一時四十二分許不治死亡；甲○○則因而受有頭部鈍挫傷、左前臂撕裂
    傷、臉撕裂傷、左股骨骨折及右眼挫傷等傷害。
二、案經楊佳都之父丙○○、甲○○提出告訴及桃園縣警察局龜山分局報請相驗後由
    臺灣桃園地方法院檢察署檢察官偵查起訴。
    理  由
一、訊據被告乙○○固對於右揭駕車肇事之犯罪事實坦承不諱，惟辯稱：車速為六十
    公里左右，未達八十公里云云。經查：右揭時地犯罪事實，業據被告自白在卷，
    核與告訴人即被害人楊佳都之父丙○○於警詢及偵查中之指訴及告訴人甲○○於
    偵查中及本院審理中之指訴相符，並經證人即桃園縣消防局龜山分隊迴龍小隊消
    防隊員蔡旭彬、林清輝於偵查中證述渠等前往車禍現場救援之過程明確，且經證
    人即承辦警員陳信森於偵查中及本院調查中證述其接獲報案後前往現場處理之過
    程綦詳，復有道路交通事故調查報告表暨現場圖、桃園縣警察局交通事故現場測
    繪紀錄表、診斷證明書、現場及車損照片共二十四幀及相驗照片二幀附卷可稽，
    被告自白顯屬可採。此外，觀諸卷附道路交通事故調查報告表暨現場照片所示，
    該處路段係屬彎道，被告駕車行經該處，本即應減速慢行，而現場由被告汽車所
    遺留之煞車痕跡，明顯橫跨分向線，延伸至對向之路旁護欄，前、後輪之煞車痕
    ，各長達三十七點四公尺及四十六點八公尺，依據「汽車煞車距離、行車速度及
    道路摩擦係數對照表」估計被告當時車速，就當時路面狀態乾燥情形，以路面鋪
    設已達三年以上，摩擦係數僅零點七之最有利於被告方式計算，被告上開煞車
    距離，縱使係自行煞停，車速已達時速八十公里以上，且被告在留下上開煞車痕
    跡之後，尚且猛烈撞擊被害人楊佳都所騎乘之機車，致使被害人楊佳都及告訴人
    甲○○二人，皆與機車一同彈出路旁護欄，被告之車輛再繼而撞上護欄方才煞停
    ，顯見被告當時確以超過時速八十公里以上之高速，行經上開彎道疏未減速，因
    而失控衝入對向車道以致肇事甚明。而被害人楊佳都確因本件車禍受有顱內出血
    ，經送醫急救後不治死亡，亦經臺灣桃園地方法院檢察署檢察官督同法醫相驗屬
    實，並製有勘驗筆錄、驗斷書及相驗屍體證明書各乙份在卷足憑，另告訴人甲○
    ○確因本件車禍受有頭部鈍挫傷、左前臂撕裂傷、臉撕裂傷、左股骨骨折及右眼
    挫傷等傷害，此有診斷證明書乙紙附卷可稽。按行車速度應依標誌或標線之規定
    ，且行經彎道時應減速慢行，作隨時停車之準備，另汽車駕駛人於汽車行駛時，
    應注意車前狀況，隨時採取必要之安全措施，道路交通安全規則第九十三條第一
    項及同項第三款及第九十四條第三項均分別定有明文。查該路段為夜間有照明之
    彎道，該路段行車速限為每小時五十公里，則被告駕車行經該處，除應依規定以
    不超過每小時五十公里時速之速度行駛外，於行經彎道路段，更應減速慢行，作
    隨時停車之準備，況斯時為夜間十時許，光線較不清楚，當天精神狀況不好等情
    ，此據被告供承在卷，則被告行經該彎道路段時不僅不可超速行駛，更應減速慢
    行，併注意車前狀況，作隨時停車之準備，以防意外發生。本件被告於前揭時地
    駕車，本應注意上開規定，又查無不能注意之情形，竟於駕車行經彎道路段未減
    速慢行反嚴重超速及疏於注意車前狀況，因而肇事，足證被告確有違反上開交通
    安全規則，明顯有過失。又被害人楊佳都確因本件車禍死亡及告訴人甲○○確因
    本件車禍受有如事實欄所載之傷害結果，已如前述，是被告之過失行為與被害人
    楊佳都之死亡間及告訴人甲○○之受傷間具有相當因果關係。從而，被告前開自
    白部分核與事實相符，其前開所辯，則為事後卸責之詞，委無足採。是本件事證
    明確，被告犯行已堪認定，應予依法論科。
二、核被告所為，係犯刑法第二百七十六條第一項之過失致人於死罪及第二百八十四
    條第一項前段之過失傷害罪。被告以一過失行為，致使被害人楊佳都死亡及告訴
    人甲○○受傷，為想像競合犯，應依刑法第五十五條規定從一重之過失致人於死
    罪處斷。爰審酌被告犯罪之動機、目的、犯罪之手段、犯罪後業與被害人楊佳都
    之家屬達成民事和解，損害賠償新台幣三百六十五萬元，此據被告陳明在卷，並
    有調解書乙紙附卷供參，並其駕車肇事所生之危害及犯罪後坦承不諱之態度等一
    切情狀，本院認宜量處如主文所示之刑，並諭知易科罰金折算之標準，以資懲儆
    。
據上論斷，應依刑事訴訟法第二百九十九條第一項前段，刑法第二百七十六條第一項
、第二百八十四條第一項前段、第五十五條、第四十一條第一項前段，罰金罰鍰提高
標準條例第一條前段、第二條，判決如主文。
本案經檢察官王以文到庭執行職務。
中      華      民      國      九十二    年      七      月  九    日
                                臺灣桃園地方法院交通法庭
                                審判長法  官  吳  爭  奇
                                      法  官  黃  梅  淑
                                      法  官  胡  芷  瑜
右正本證明與原本無異。
如不服本判決，應於送達後十日內，向本院提出上訴狀。
                                      書記官  劉  晨  輝
中      華      民      國      九十二    年      七      月   二十三   日
附錄本案論罪科刑法條：
刑法第二百七十六條第一項
因過失致人於死者，處二年以下有期徒刑、拘役或二千元以下罰金。
中華民國刑法第二百八十四條
 (過失傷害罪)
因過失傷害人者，處六月以下有期徒刑、拘役或五百元以下罰金，致重傷
者，處一年以下有期徒刑、拘役或五百元以下罰金。
從事業務之人，因業務上之過失傷害人者，處一年以下有期徒刑、拘役或
一千元以下罰金，致重傷者，處三年以下有期徒刑、拘役或二千元以下罰
金。


司法院資訊處製作；財團法人民間司法改革基金會備份。
